臺灣高等法院臺中分院刑事裁定　
110年度抗字第1455號
抗告人即  
聲明異議人  劉輝龍





上列抗告人即聲明異議人因聲明異議案件，不服臺灣彰化地方法
院中華民國110年12月7日110年度聲字第1489號裁定，提起抗告
，本院裁定如下：
    主  文
抗告駁回。
    理  由
一、抗告意旨詳如附件「刑事聲請自撤錯裁兼請合議否則抗告（
    一）並送評鑑法官狀」所載。
二、按受刑人或其法定代理人或配偶以檢察官執行之指揮為不當
    者，得向諭知該裁判之法院聲明異議；當事人對於法院之裁
    定有不服者，除有特別規定外，得抗告於直接上級法院，刑
    事訴訟法第484條、第403條分別定有明文。又執行機關對於
    審判機關所為之裁判，並無審查內容之權，故裁判是否違法
    ，並非執行機關所得過問，是聲明異議之對象，應係檢察官
    之執行指揮行為，而非檢察官據以指揮執行之裁判，故所稱
    「檢察官執行之指揮不當」，係指檢察官有積極執行指揮之
    違法及其執行方法有不當等情形而言；檢察官如依確定判決
    、裁定指揮執行，即無執行之指揮違法或其執行方法不當之
    可言，至於原確定判決、裁定，是否有認定事實錯誤或違背
    法令之不當，應循再審或非常上訴程序以資救濟，尚無對之
    聲明異議之餘地（最高法院108年度台抗字第79號裁定意旨
    參照）。 
三、經查：
　㈠抗告為不服法院裁定請求直接上級法院救濟之方法，不因其
    形式上誤用上訴、再審或其他字樣而異其效力。本件抗告人
    即聲明異議人劉輝龍（下稱抗告人）係對臺灣彰化地方法院
    110年度聲字第1489號聲明異議案件之裁定不服，故抗告人
    雖提出「刑事聲請自撤錯裁兼請合議否則抗告（一）並送評
    鑑法官狀」（以下簡稱系爭抗告狀），核其真意，應係對該
    裁定提出抗告，此亦經原審法官載明於審理單（見本院抗字
    卷第33頁），先予敘明。
　㈡抗告人所指之案件，係抗告人因違反公職人員選舉罷免法等
    案件，經臺灣彰化地方法院以104年度選訴字第14號、105年
    度選訴字第2號、106年度選訴字第1號判決判處有期徒刑4年
    10月，再經本院以108年度選上訴字第1047、1055、1056號
    判決上訴駁回，嗣經最高法院以109年度台上字第5514、553
    8、5749號判決駁回上訴確定，並經臺灣彰化地方檢察署以1
    10年度執字第4228號分案執行，有臺灣高等法院被告前案紀
    錄表附卷可稽。
　㈢抗告人雖於系爭抗告狀之理由欄有所主張，然經本院調閱相
    關卷宗後，認為：
　⒈刑事訴訟程序得委任代理人者，依刑事訴訟法第36條、第37
    條、第271條之1、第429條之1、第455條之21、第455條之41
    規定，以犯最重本刑屬拘役或專科罰金案件之被告、提起自
    訴之人或告訴人、聲請再審之人、參與人、訴訟參與人為限
    ；又代理人之資格除提起自訴及聲請再審，應委任律師充之
    者外，其餘部分於審判中，須經審判長許可，始得選任非律
    師充之。若提出委任狀表明委任無律師資格之人為其代理人
    ，既與上開法律規定不合，當事人欄自不予論列（最高法院
    106年度台抗字第487號意旨參照）。抗告人提起本件抗告，
    並無得委任代理人之規定，雖提出委任狀委任郭燕惠（非律
    師）為其代理人，及於系爭抗告狀列莊榮兆（非律師）為代
    理人，與上開法律規定不合，郭燕惠、莊榮兆皆無從受任為
    本件抗告之代理人，均不予論列於當事人欄。抗告人主張其
    聲明異議有理由，惟依上開法律規定，可知聲明異議亦無得
    委任代理人之規定，自無從委任代理人。另抗告人欲委任代
    理閱卷之人，非抗告人之配偶或三親等內親屬，已經原審裁
    定說明甚詳（見原審裁定書第2頁）。抗告人此部分主張，
    於法無據。
　⒉又抗告人援引他案為例，主張原確定判決有判決不備理由等
    判決違法情形，實對原確定判決適用法律為爭執，非就檢察
    官積極執行指揮之違法及其執行方法有不當等情形聲明異議
    。抗告人未指出檢察官之指揮執行及其執行方法有何違法或
    不當之處，顯係對法律規定有所誤會。況原確定判決本身有
    無違背法令之不當，應屬得否循再審或非常上訴程序救濟之
    問題，非屬聲明異議程序得救濟之範疇。抗告人此部分主張
    ，亦屬無據。
  ⒊綜上，本件抗告為無理由，應予駁回。
四、據上論斷，應依刑事訴訟法第412條，裁定如主文。
中　　華　　民　　國　　111 　年　　1 　　月　　12　　日
　　　　　　刑事第八庭　審判長法　官　林  清  鈞
                              法　官  黃  小  琴
                              法　官  郭  瑞  祥
以上正本證明與原本無異。
不得抗告。 
                              書記官  賴  淵  瀛
　　　　　　　　　　　　　　　
中　　華　　民　　國　　111 　年　　1 　　月　　12　　日